臺灣新北地方法院刑事判決　　　　　　110年度簡上字第378號
上　訴　人　
即　被　告　張家彬


上列被告因違反毒品危害防制條例案件，不服本院110 年度簡
字第2647號中華民國110 年7 月28日第一審判決（聲請簡易判決
處刑案號：109 年度偵字第42435 號），提起上訴，本院管轄之
第二審合議庭認不宜適用簡易程序，改依通常程序審理，並自為
第一審判決如下：
    主  文                                              
原判決撤銷。
張家彬犯轉讓偽藥罪，累犯，處有期徒刑參月。扣案之愷他命壹
包（驗餘淨重壹點陸壹壹公克，含外包裝袋壹只）沒收。
    事  實
一、張家彬明知愷他命係毒品危害防制條例列管之第三級毒品，
    且係經行政院衛生福利部明令公告列為管制藥品，非依藥事
    法相關規定製造之注射製劑，係屬藥事法第20條第1 項第1
    款所稱未經核准擅自製造之偽藥，非經許可不得轉讓，竟於
    民國109 年10月28日晚間7 時許，在新北市○○區○○路0
    段000 號「江月行館」205 號房內（下稱205 號房），基於
    轉讓第三級毒品及轉讓偽藥之犯意，將不詳數量之第三級毒
    品愷他命無償提供予王明杰施用。嗣王明杰、張家彬於109
    年10月28日晚間9 時12分許，在205 號房為警臨檢，經警經
    承租人王明杰同意搜索後，當場在上址房間馬桶水箱內扣得
    含第三級毒品4-甲基甲基卡西酮之LV符號毒品咖啡包4 包（
    淨重共27.04 公克，純度約4 ％，下稱LV符號毒品咖啡包）
    、含第三級毒品4-甲基甲基卡西酮之小惡魔圖樣毒品咖啡包
    2 包（淨重共16.18 公克，純度約3 ％，下稱小惡魔圖樣毒
    品咖啡包）與愷他命1 包（驗餘淨重1.611 公克），始悉上
    情。
二、案經新北市政府警察局三重分局報告臺灣新北地方檢察署檢
    察官偵查後聲請簡易判決處刑。
    理  由 
甲、有罪部分
壹、證據能力
一、按被告以外之人於審判外之言詞或書面陳述，除法律有規定
    者外，不得作為證據；又被告以外之人於審判外之陳述，雖
    不符同法第159 條之1 至第159 條之4 之規定，而經當事人
    於審判程序同意作為證據，法院審酌該言詞陳述或書面陳述
    作成時之情況，認為適當者，亦得為證據；而當事人、代理
    人或辯護人於法院調查證據時，知有第159 條第1 項不得為
    證據之情形，而未於言詞辯論終結前聲明異議者，視為有前
    項之同意，刑事訴訟法第159 條第1 項、第159 條之5 分別
    定有明文。查本件檢察官、被告張家彬就本判決所引用被告
    以外之人於審判外之言詞或書面陳述之證據能力，於準備程
    序、審判期日中均不爭執其證據能力，且迄至言詞辯論終結
    前亦未聲明異議，本院審酌該等具有傳聞證據性質之證據製
    作時之情況，尚無違法不當及證明力明顯過低之瑕疵，應無
    不宜作為證據之情事，認以之作為本案之證據，應屬適當，
    依刑事訴訟法第159 條之5 之規定，認該等證據資料均有證
    據能力。
二、本判決所引用之非供述證據部分，與本案待證事實均有關連
    性，亦無證據證明係實施刑事訴訟程序之公務員以不法方式
    所取得，依刑事訴訟法第158 條之4 之反面解釋，當有證據
    能力，復於本院審理時，提示並告以要旨，使當事人及辯護
    人充分表示意見，自得為證據使用。
貳、認定事實所憑之證據及理由
一、訊據被告固坦承其有於109 年10月28日晚間7 時許，在205
    號房內與王明杰一同施用愷他命，嗣於同日晚間9 時許，為
    警經承租人王明杰同意搜索，在205 號房內馬桶水箱內扣得
    LV符號毒品咖啡包4 包、小惡魔圖樣毒品咖啡包2 包及愷他
    命1 包等情，惟矢口否認有何轉讓偽藥犯行，辯稱：當天伊
    心情不好，與王明杰一同在205 號房內施用愷他命，愷他命
    是伊和王明杰一起購買的，伊沒有轉讓愷他命予王明杰云云
    。惟查：
  ㈠被告有於109 年10月28日晚間7 時許，在205 號房內與王明
    杰一同施用愷他命，嗣於同日晚間9 時許，為警經承租人王
    明杰同意搜索，在205 號房內馬桶水箱內扣得LV符號毒品咖
    啡包4 包、小惡魔圖樣毒品咖啡包2 包及愷他命1 包等情，
    業據被告於警詢、偵訊及本院準備程序、審理時坦誠不諱（
    見偵卷第7-11、56、62頁、本院簡上卷第42-44 、69-70 頁
    ），核與證人王明杰於警詢、偵訊及本院審理時所述相符（
    見偵卷第12-15 、59頁、本院簡上卷第63頁），並有職務報
    告、自願受搜索同意書、新北市政府警察局三重分局搜索扣
    押筆錄、扣押物品目錄表、現場查獲暨扣案毒品照片（見偵
    卷第7 、22-25 、36-40 頁）。而被告及王明杰於109 年10
    月28日為警採集其等尿液送驗，鑑驗結果均呈愷他命類陽性
    反應，有新北市政府警察局受採集尿液檢體人姓名及檢體編
    號對照表在卷可查（見偵卷第20-21 、64之1 、74頁）。又
    扣案之白色透明晶體1 包，經鑑定後係為第三級毒品愷他命
    （驗餘淨重1.611 公克），扣案之LV符號毒品咖啡包及小惡
    魔圖樣毒品咖啡包鑑定後含第三級毒品4-甲基甲基卡西酮成
    分，亦有台灣尖端先進生技醫藥股份有限公司109 年12月9
    日毒品證物鑑定分析報告、內政部警政署刑事警察局110 年
    2 月23日刑鑑字第1098035516號鑑定書附卷可查（見偵卷第
    72、76-77 頁），故此部分事實，可堪認定。
  ㈡證人王明杰於警詢時證稱：伊於109 年10月28日在205 號房
    內與被告一同施用愷他命，該愷他命是被告無償提供給伊吸
    食的，伊和被告將少許愷他命摻入香菸及將少許愷他命灑在
    桌上成條狀吸食，該愷他命是被告帶來的，即扣案的那包愷
    他命等語（見偵卷第14-15 頁）；於偵訊時證稱：當天伊和
    被告有在205 號房內施用愷他命，扣案之愷他命是被告帶來
    的，是被告請伊施用的，被告沒有跟伊收錢等語（見偵卷第
    59頁）。而被告於警詢時供稱：扣案之愷他命在為警查獲前
    ，伊與王明杰即已施用過了，王明杰當天所施用之愷他命係
    伊帶去205 號房、提供給王明杰施用的，王明杰沒有向伊購
    買等語（見偵卷第9 頁反面至第10頁）；於偵訊時供稱扣案
    之愷他命是伊的，該毒品係當天伊和王明杰心情不好，伊和
    王明杰自己要施用的等語（見偵卷第56、62頁）。是證人王
    明杰於警詢及偵訊時均證稱其當天所施用之愷他命即係扣案
    愷他命，係被告所有且提供給其施用，此情與被告前揭於警
    詢、偵訊時之供述內容相符，堪認被告於前揭時地提供扣案
    愷他命予王明杰施用。被告固以前詞置辯：證人王明杰雖於
    本院審理證稱：伊在上開時地施用之愷他命係當天被告與伊
    合資向他人購買，非被告所有且提供給伊施用，伊於警詢、
    偵訊時證稱其施用之愷他命係被告所有、提供，係因伊誤以
    為員警問伊被告有沒有帶毒品去，伊才回答員警說有等語（
    見本院簡上卷第62、64-66 頁）。然觀諸證人王明杰於警詢
    、偵訊時之證述內容，其於員警詢問「你與友人張家彬前往
    新北市○○區○○路○段000 號江月行館205 室欲作何事情
    ？」，答以「…他就從他包包裡拿出今日遭警察查獲的毒品
    ，並邀約、提供我愷他命一同吸食，我們便於該處一同吸食
    愷他命（遭警察查獲之其中一包）」，於員警詢問「為何張
    家彬要提供予你吸食？共吸食多少？是否有向你索取吸食愷
    他命之費用？有無強迫你吸食？」，答以「可能是大家都朋
    友所以沒有計較那麼多…張家彬沒有跟我收取吸食愷他命的
    費用，他無償給我使用，是我自願與他一同吸食的」，於員
    警詢問「承上問，為何張家彬要無償提供愷他命予你吸食？
    」，答以「當時他跟我說他有愷他命，並拿出來邀約、提供
    我無償吸食」；於檢察官訊問「（提示照片編號18〈即扣案
    毒品照片〉）有無你的? 」，答以「上面這些LV包裝是他朋
    友送的，下面小惡魔及愷他命是他（即被告）本來的，我自
    己都沒有帶，我也不要了」；於檢察官訊問「昨天警察查扣
    的毒品哪些是你的？」，答以「全部都是張家彬的」，於檢
    察官訊問「你在現場有施用何種毒品？」，答以「愷他命及
    小惡魔咖啡包，是張家彬請我用的，他沒有跟我收錢」（見
    偵卷第13頁反面-14、第59頁），不論係員警、檢察官之提
    問問題，抑或是王明杰之回答內容，均明確清楚，均無王明
    杰誤認員警或檢察官係僅詢問被告有無攜帶毒品至205號房
    之可能，是證人王明杰於本院審理時證稱其在偵查中之回答
    內容係因誤認員警、檢察官詢問之問題云云，並非實在。又
    倘王明杰於上開時地所施用之愷他命確係其與被告在當天合
    資向他人購買，而該等事實（即持有純質淨重未達5公克之
    第三級毒品）並無使被告、王明杰陷於犯罪之虞，甚且係對
    被告有利之事實，則衡情被告及王明杰於警詢、偵訊，員警
    或檢察官詢問當天施用之愷他命來源時，即均應供稱該愷他
    命係合資購得，然不論係被告或王明杰，其等於警詢、偵訊
    時均稱當天其等施用之愷他命即扣案愷他命係被告所有，且
    提供予王明杰施用，而未提及合資購買一事，被告甚且於警
    詢時供稱扣案之愷他命係其於109年10月28日前幾日在臺北
    市夜店向真實姓名年籍不詳、綽號「小虎」之人以1包新臺
    幣（下同）2,400元之價格購買等語（見偵卷第10頁反面）
    ，是證人王明杰本院審理時證稱其當天施用之愷他命即扣案
    愷他命係當天被告與其合資向他人購得乙節，不足憑採。
二、綜上所述，被告所辯，委無可採。本案事證明確，被告前揭
    犯行，可堪認定，應依法論科。
參、論罪科刑
一、按愷他命除係毒品危害防制條例第2 條第2 項第3 款之第三
    級毒品外，亦屬管制藥品管理條例第3 條所稱之第三級管制
    藥品，但尚未列屬藥事法第22條第1 項第1 款所稱經行政院
    衛生福利部明令公告禁止製造、調劑、輸入、輸出、販賣或
    陳列之毒害藥品之禁藥。又藥品之製造、輸入或調劑，應依
    相關法令規定辦理。本案被告轉讓王明杰之第三級毒品愷他
    命即扣案愷他命，係以夾鍊袋包裝，且未扣得藥品之外包裝
    、仿單，或醫師處方（見偵卷第37頁），自非合法調劑、製
    造，顯係未經核准，擅自製作之管制藥品，而屬偽藥無訛。
    故被告本案轉讓愷他命之行為，除成立毒品危害防制條例第
    8 條第3 項之轉讓第三級毒品罪外，亦構成藥事法第83條第
    1 項之轉讓偽藥罪，此係屬同一犯罪行為而同時有二種法律
    可資處罰之法規競合情形，應依「重法優於輕法」、「後法
    優於前法」等法理，擇一處斷（最高法院99年度台上字第27
    86號判決意旨參照）。藥事法第83條第1 項轉讓偽藥罪之法
    定本刑為「7 年以下有期徒刑，得併科新臺幣5000萬元以下
    罰金」，毒品危害防制條例第8 條第3 項轉讓第三級毒品罪
    之法定本刑則係「3 年以下有期徒刑，得併科新臺幣30萬元
    以下罰金」，依前述「重法優於輕法」之法理，自應優先適
    用藥事法第83條第1 項之規定處斷。是核被告所為，係犯藥
    事法第83條第1 項之轉讓偽藥罪，又藥事法並無就持有偽藥
    行為科以刑罰，自無轉讓高度行為吸收持有低度行為之問題
    。
二、被告前因販賣毒品案件，經臺灣桃園地方法院以94年度訴字
    第983 號判決判處有期徒刑8 年、6 年，應執行有期徒刑13
    年6 月，嗣經臺灣高等法院以98年度上更一字第492 號撤銷
    原判決，改判有期徒刑7 年6 月，嗣經臺灣高等法院以100
    年度台上字第196 號判決駁回上訴而確定，被告於100 年3
    月15日入監執行，於105 年1 月21日縮短刑期假釋出監，所
    餘刑期交付保護管束，於107 年10月1 日保護管束期滿未經
    撤銷假釋視為執行完畢等情，有臺灣高等法院被告前案紀錄
    表在卷可查。是被告於有期徒刑執行完畢後5 年內再犯本案
    有期徒刑以上之罪，為累犯。本院審酌被告執行完畢上開販
    賣毒品犯行後，再為本案轉讓第三級毒品愷他命犯行，兩者
    均係使他人施用毒品、助長毒品散布，可見被告對於前案刑
    罰執行之反應力薄弱，兼衡本案違犯情節、罪責等情狀及所
    違犯行之最低本刑，認本案依照刑法第47條第1 項規定加重
    最低本刑，尚不致使被告所受刑罰超過其所應負擔之罪責而
    有過苛之情，爰依前揭規定加重其刑。
三、原審認被告犯行明確，而予以論罪科刑，固非無見，惟被告
    應僅轉讓第三級毒品愷他命予王明杰施用，已如前述。原審
    判決認被告尚有轉讓LV符號毒品咖啡包4 包予王明杰，其事
    實認定顯有違誤（此部分不另為無罪之諭知，詳後述），被
    告上訴意旨稱其未轉讓愷他命予被告施用云云，雖無理由，
    惟原審判決既有前開違誤之處，且被告有應不另為無罪諭知
    部分，已不合於刑事訴訟法第449 條所定得以簡易判決處刑
    之要件，而有刑事訴訟法第451 條之1 第4 項但書之情形，
    由本院合議庭逕依通常程序審理後，自為第一審判決。應由
    本院將原審判決予以撤銷改判。爰以行為人之責任為基礎，
    爰審酌被告明知愷他命為毒品危害防制條例所列管之第三級
    毒品亦屬偽藥，若濫行施用，將對施用者身心造成嚴重傷害
    ，進而影響施用者之經濟能力，甚且造成家庭破裂，仍無視
    政府對杜絕毒品犯罪之禁令，仍為前揭轉讓偽藥犯行，所為
    實屬可議，兼衡被告違犯本案之動機、目的、情節、手段，
    以及轉讓愷他命之數量非多，對象僅王明杰一人，暨其素行
    、智識程度，於本院審理時陳述之教育程度、家庭生活經濟
    狀況（見本院簡上卷第71頁）等一切情狀，量處如主文所示
    之刑，以示懲儆。
肆、按違禁物，不問屬於犯罪行為人與否，沒收之，刑法第38條
    第1 項明定。查扣案之白色透明結晶1 包，鑑驗結果為第三
    級毒品愷他命，係供本案被告轉讓予王明杰所用及剩餘之物
    ，業如前述，且為毒品危害防制條例所規範之第三級毒品，
    係屬違禁物，應依刑法第38條第1 項規定沒收。而包裝上開
    愷他命之包裝袋依現行檢驗方式，仍會摻殘若干毒品無法分
    離，應一體視為毒品部分，同依上開規定併予宣告沒收。至
    於扣案LV符號毒品咖啡包4 包、小惡魔圖樣毒品咖啡包2 包
    ，鑑驗後雖含第三級毒品4-甲基甲基卡西酮成分，然純質淨
    重未達5 公克以上（見偵卷第76-77 頁），且查無證據認與
    本案相關，應依毒品危害防制條例第11條之1 、同條例施行
    細則第11條之1 規定，由查獲機關沒入銷燬，爰不予宣告沒
    收。
乙、不另為無罪諭知部分
一、聲請簡易判決處刑書另以：被告明知4-甲基甲基卡西酮係毒
    品危害防制條例列管之第三級毒品，且係經行政院衛生福利
    部明令公告列為管制藥品，非依藥事法相關規定製造之注射
    製劑，係屬藥事法第20條第1 項第1 款所稱未經核准擅自製
    造之偽藥，非經許可不得轉讓，竟於109 年10月28日晚間7
    時許，在205 號房內將摻有第三級毒品4-甲基甲基卡西酮成
    分之LV符號毒品咖啡包4 包無償提供予王明杰施用，嗣被告
    、王明杰於109 年10月28日晚間9 時12分許，在205 號房為
    警臨檢，經警經承租人王明杰同意搜索後，當場在上址房間
    馬桶水箱內扣得LV符號毒品咖啡包4 包、小惡魔圖樣毒品咖
    啡包2 包與愷他命1 包等物。因認被告涉犯藥事法第83條第
    1 項轉讓偽藥犯行等語。
二、按犯罪事實應依證據認定之，無證據不得認定犯罪事實；又
    不能證明被告犯罪者，應諭知無罪之判決；刑事訴訟法第15
    4 條第2 項、第301 條第1 項分別定有明文。又犯罪事實之
    認定，應憑證據，如未能發現相當證據，或證據不足以證明
    ，自不能以推測或擬制之方法，以為裁判基礎。次按認定不
    利於被告之事實，須依積極證據，苟積極證據不足為不利於
    被告事實之認定時，即應為有利於被告之認定，更不必有何
    有利之證據（參照最高法院30年上字第816 號判例意旨）。
    再按刑事訴訟法上證明之資料，無論其為直接證據或間接證
    據，均須達於通常一般之人均不致於有所懷疑，而得確信其
    為真實之程度，始得據為有罪之認定，倘其證明尚未達到此
    一程度，而有合理之懷疑存在時，致無從形成有罪之確信，
    根據「罪證有疑，利於被告」之證據法則，即不得遽為不利
    於被告之認定（參照最高法院76年台上字第4986號判例意旨
    ）。
三、公訴人認被告涉此部分犯行，無非係以被告於警詢及偵訊時
    之供述、證人王明杰於警詢及偵訊時之證述、自願受搜索同
    意書、新北市政府警察局三重分局搜索扣押筆錄、扣押物品
    目錄表、台灣尖端先進生技醫藥股份有限公司毒品鑑定分析
    報告、內政部警政署刑事警察局110 年2 月23日刑鑑字第10
    98035516號鑑定書、新北市政府警察局受採集尿液檢體人姓
    名及檢體編號對照表、台灣檢驗科技股份有限公司109 年11
    月16日濫用藥物檢驗報告及現場暨扣案物照片為其主要論據
    。訊據被告固坦承其有與王明杰於前揭時地一同施用毒品咖
    啡包，然堅決否認此部分轉讓偽藥犯行，辯稱：伊沒有轉讓
    LV符號毒品咖啡包予王明杰，當天是伊施用伊的LV符號毒品
    咖啡包，王明杰施用自己的小惡魔圖樣毒品咖啡包等語。
四、經查：
  ㈠被告與王明杰於109年10月28日在205號房施用毒品，嗣為警
    在同日晚間9時12分許在205號房實施臨檢，經承租人王明杰
    同意搜索後，在該房間內馬桶水箱內扣得LV符號之毒品咖啡
    包4包、小惡魔圖樣之毒品咖啡包2包與愷他命1包等情，業
    據被告於警詢、偵訊及本院準備程序、審理時坦承不諱（見
    偵卷第8-11、56、62頁、本院簡上卷第42-44、69-70頁），
    核與證人王明杰於警詢、偵訊及本院審理時證述相符（見偵
    卷第12-15、59頁、本院簡上卷第62-66頁），並有職務報告
    、自願受搜索同意書、新北市政府警察局三重分局搜索扣押
    筆錄、扣押物品目錄表、台灣尖端先進生技醫藥股份有限公
    司109年12月9日毒品鑑定分析報告、內政部警政署刑事警察
    局110年2月23日刑鑑字第1098035516號鑑定書、新北市政府
    警察局受採集尿液檢體人姓名及檢體編號對照表、台灣檢驗
    科技股份有限公司109年11月16日濫用藥物檢驗報告及現場
    暨扣案物照片在卷可查（見偵卷第7、21-26、36-40、64之1
    、72、74、76-77頁），此部分事實，固可堪認定。
  ㈡被告固於警詢時供稱：扣案LV符號毒品咖啡包係伊帶去205
    號房、提供予王明杰施用，伊與王明杰一同吸食，是將扣案
    LV符號毒品咖啡包倒入杯內與飲料一同飲用等語（見偵卷第
    9 頁反面- 第10頁）；於偵訊時供稱：扣案LV符號毒品咖啡
    包係伊所有，伊和王明杰在205 號房內施用愷他命、毒品咖
    啡包，扣案LV符號毒品咖啡包係伊帶來的，王明杰亦有施用
    LV符號毒品咖啡包等語（見偵卷第56、62頁），然證人王明
    杰於警詢證稱：伊和被告僅在205 號房內施用扣案愷他命等
    語（見偵卷第14頁反面），於偵訊時證稱：伊在205 號房內
    施用愷他命及小惡魔圖樣咖啡包，是被告請伊施用等語（見
    偵卷第59頁反面）。是關於被告是否有提供LV符號毒品咖啡
    包予王明杰施用乙節，兩者所述不一。又依被告前揭供稱內
    容，王明杰有一同施用其帶至205 號房之扣案LV符號毒品咖
    啡包，然觀諸扣案LV符號毒品咖啡包照片，4 包LV符號毒品
    咖啡包外觀均呈包裝未開封之狀態，又依現場照片，未見有
    已開封、施用之LV符號毒品咖啡包（見偵卷第36-37頁），
    且被告與王明杰為警所採集之尿液之檢驗結果，並無顯示有
    4-甲基甲基卡西酮陽性反應（見偵卷第64-1、74頁），則被
    告於前揭時地是否有提供扣案LV符號毒品咖啡包予王明杰施
    用，即非無疑。至於被告是否轉讓扣案LV符號毒品咖啡包4
    包予王明杰乙節，被告於警詢、偵訊及本院審理時僅供稱扣
    案LV符號毒品咖啡包為其所有等語（見偵卷第9頁反面-第10
    、56、62頁反面、本院簡上卷第69-70頁），證人王明杰於
    警詢、偵訊及本院審理時則均證稱扣案LV符號毒品咖啡包是
    被告所有等語（見偵卷第14、59頁、本院簡上卷第64-65頁
    ），其等均未陳述被告有將扣案LV符號毒品咖啡包4包給予
    王明杰。綜上，關於被告轉讓扣案LV符號毒品咖啡包予王明
    杰施用乙節，被告於警詢、偵訊時之供述內容與證人王明杰
    所述不一，亦與扣案LV符號毒品咖啡包外觀包裝狀態不符，
    除此之外，卷內復無其他證據可認被告有提供扣案LV符號毒
    品咖啡包予王明杰施用或將扣案LV符號毒品咖啡包4包給予
    王明杰。是以，聲請簡易判決處刑書認被告前揭轉讓扣案LV
    符號毒品咖啡包予王明杰施用乙節，公訴人所提出之證據，
    尚未達於通常一般之人均不致有所懷疑，而得確信被告有轉
    讓扣案LV符號毒品咖啡包予王明杰施用犯行為真實之程度，
    本院無從形成被告此部分犯行為有罪之確信，則此部分既不
    能證明被告犯罪，自應為無罪之諭知。惟被告此部分所為如
    構成犯罪，與其前開經本院論罪科刑之轉讓偽藥部分犯行具
    有實質上一罪關係，爰不另為無罪之諭知。
據上論斷，應依刑事訴訟法第455 條之1 第1 項、第3 項、第
452 條、第451 條之1 第4 項但書、第369 條第1 項前段、第
364 條、第299 條第1 項前段，藥事法第83條第1 項，刑法第11
條前段、第47條第1 項、第38條第1 項前段，判決如主文。
本案經檢察官洪三峯聲請簡易判決處刑，檢察官劉家瑜到庭執行
職務。
中    華    民    國  110     年    11    月    30    日
                  刑事第九庭  審判長法  官  何燕蓉
 
                                    法  官  林米慧
 
                                    法  官  林翊臻  
上列正本證明與原本無異。
如不服本判決，應於判決送達後20日內敘明上訴理由，向本院提
出上訴狀 (應附繕本) ，上訴於臺灣高等法院。其未敘述上訴理
由者，應於上訴期間屆滿後20日內向本院補提理由書「切勿逕送
上級法院」。
                                    書記官  郭佩瑜
中    華    民    國   110    年    12    月    1     日
附錄本案論罪科刑法條全文：
藥事法第83條
明知為偽藥或禁藥，而販賣、供應、調劑、運送、寄藏、牙保、
轉讓或意圖販賣而陳列者，處 7 年以下有期徒刑，得併科新臺
幣 5 千萬元以下罰金。
犯前項之罪，因而致人於死者，處 7 年以上有期徒刑，得併科
新臺幣 1 億元以下罰金；致重傷者，處 3 年以上 12 年以下有
期徒刑，得併科新臺幣 7 千 5 百萬元以下罰金。
因過失犯第 1 項之罪者，處 2 年以下有期徒刑、拘役或科新臺
幣 5 百萬元以下罰金。
第 1 項之未遂犯罰之。